【裁判字號】    97,審訴,3500
【裁判日期】    980220
【裁判案由】    毒品危害防制條例等
【裁判全文】
臺灣桃園地方法院宣示判決筆錄        97年度審訴字第3500號
公  訴  人  臺灣桃園地方法院檢察署檢察官
被      告  甲○○
            乙○○
            丙○○
共      同  本院公設辯護人彭詩雯
指定辯護人
上列被告因違反毒品危害防制條例等案件（起訴案號：96年度偵
字第7124號），於中華民國98年2 月20日下午5 時許，在本院第
十四法庭宣示判決，出席職員如下：
          法  官   鍾雅蘭
          書記官   楊郁馨
法官起立朗讀判決主文、犯罪事實要旨、附記事項、處罰條文，
及告以上訴限制、期間並提出上訴狀之法院，且諭知記載其內容
：
一、主  文：
    甲○○共同變造汽車駕駛執照，足以生損害於公眾及他人，
    累犯，處有期徒刑肆月，減為有期徒刑貳月，如易科罰金，
    以新臺幣壹仟元折算壹日，扣案之吳一鳴中華民國交通部製
    發汽車駕駛執照上偽貼之「甲○○」照片壹幀沒收；又施用
    第二級毒品，累犯，處有期徒刑陸月，減為有期徒刑月，
    如易科罰金，以新臺幣壹仟元折算壹日；應執行有期徒刑肆
    月又拾伍日，如易科罰金，以新臺幣壹仟元折算壹日。扣案
    之吳一鳴中華民國交通部製發汽車駕駛執照上偽貼之「甲○○」照片壹幀沒收。
    乙○○幫助共同變造汽車駕駛執照，足以生損害於公眾及他
    人，處有期徒刑月，減為有期徒刑壹月又拾伍日，如易科
    罰金，以新臺幣壹仟元折算壹日。
    丙○○施用第一級毒品，處有期徒刑玖月，減為有期徒刑肆
    月又拾伍日，如易科罰金，以新臺幣壹仟元折算壹日。
二、犯罪事實要旨：
  (一)甲○○前於民國86、87年間，因販賣二級毒品、轉讓毒品案
    件，經臺灣高等法院臺中分院以91年度重上更(五)字第293 號
    分別判處有期徒刑6 年、10月，經最高法院以92年度台上字
    第4017號駁回上訴確定後，二罪復經臺灣高等法院臺中分院
    以92年度聲字第667 號定應執行有期徒刑6 年6 月確定後，
    於93年2 月11日執行完畢（於本案構成累犯）。又於93年間
    因施用毒品案件，經臺灣苗栗地方法院以94年度毒聲字第38
    號裁定送觀察、勒戒後，認無繼續施用毒品之傾向，於94年
    3 月10日執行完畢釋放出所，並經臺灣苗栗地方法院檢察署
    檢察官以93年度毒偵字第530 號為不起訴處分確定。詎其不
    知悔改，因另案遭臺灣苗栗地方法院檢察署通緝，為免遭警
    逮捕，竟基於變造特種文書之犯意，於95年10、11月間某日
    ，在其位於新竹縣竹北市○○○路10-9號13樓租屋處，向要
    來訪之友人乙○○告知上情，並要乙○○介紹可變造證件之
    人代其變造證件，數日後乙○○再至同址找甲○○，經甲○○詢問前所拜託之事後，隨即基於幫助變造特種文書之犯意
    ，撥打電話予其所認識，會變造證件之姓名、年籍均不詳之
    某成年男子至甲○○前揭租屋處，待該成年男子到場後，甲○○隨與之議定，以新臺幣（下同）1 萬餘元之報酬，委託
    該男子變造貼有甲○○照片之證件，並當場將其照片交予該
    與甲○○具變造特種文書犯意聯絡之男子攜回，並於不詳地
    點，以將甲○○照片黏貼於不知情之「吳一鳴」所有之汽車
    駕駛執照上方式加以變造，再於數日後送至前址交予甲○○
    收執，足生損害於吳一鳴及公路監理機關對駕駛執照核發管
    理之正確性；甲○○另於前開觀察、勒戒執行完畢後5 年內
    之95年12月6 日傍晚某時，基於施用第二級毒品甲基安非他
    命（起訴書均稱安非他命，應由本院予以更正）之犯意，在
    其位於桃園縣楊梅鎮○○路○ 段250 巷1 號居處內，以吸食
    器燒烤方式，施用第二級毒品甲基安非他命1 次，嗣於翌日
    （7 日）下午1 時55分許，因另案為警在桃園縣中壢市○○
    街27號前緝獲，並經其主動帶同警方至其位於桃園縣楊梅鎮
    ○○路○ 段250 巷1 號居處內扣得上開變造汽車駕駛執照，
    而查獲上情。
  (二)丙○○前於86年間因施用毒品案件，經本院以86年度訴字第
    1829號裁定送觀察、勒戒及強制戒治後，復經本院以91年度
    毒聲字第2595號裁定停止戒治付保護管束出所，於92年4 月
    24日保護管束期滿停止戒治未經撤銷，強制戒治視為執行完
    畢，並經本院以86年度訴字第1829號判決免刑確定。詎仍不
    知悔改，復基於施用第一級毒品海洛因及第二級毒品甲基安
    非他命之犯意，於95年12月7 日某時，在其位於桃園縣大溪
    鎮○○街44巷5 號4 樓之1 住處內，以將第一級毒品海洛因
    、第二級毒品甲基安非他命摻於香菸後同時吸食的方式，施
    用海洛因及甲基安非他命1 次，嗣於95年12月8 日中午12時
    20分許，因另涉販賣毒品案件，為警在台北市○○區○○街
    50號前拘提到案，並經其同意採集尿液送驗後，呈安非他命
    類、鴉片類陽性反應，始悉上情。
三、附記事項：
  (一)丙○○同時施用第一級毒品海洛因、第二級毒品甲基安非他
    命之行為，係一行為觸犯二罪名之想像競合犯，應從一重之
    施用第一級毒品罪論處。
  (二)扣案變造吳一鳴汽車駕駛執照上被告甲○○照片1 張為被告
    所有供犯罪所用之物，已據被告自承在卷，應依刑法第38條
    第1 項第2 款宣告沒收。
  (三)被告三人上開犯行，其犯罪時間均係在96年4 月24日以前，
    且無該中華民國九十六年罪犯減刑條例第3 條第1 項不予減
    刑之情形，爰均減其宣告刑二分之一，並均諭知易科罰金之
    折算標準，甲○○二罪刑並定其應執行之刑及諭知易科罰金
    之折算標準。
四、處罰條文：
    毒品危害防制條例第10條第1 項、第2 項，刑法第11條前段
    、第212 條、第28條、第30條第1 項前段、第2 項、第55條
    、第47條第1 項、第41條第1 項前段、第2 項、第51條第5
    款、第38條第1 項第2 款，刑法施行法第1 條之1 第1 項、
    第2 項前段，中華民國九十六年罪犯減刑條例第2 條第1 項
    第3 款、第7 條、第9 條、第10條第1 項。。
五、協商判決除有刑事訴訟法第455 條之4 第1 項第1 款於本訊
    問程序終結前，被告撤銷協商合意或檢察官撤回協商聲請者
    ；第2 款被告協商之意思非出於自由意志者；第4 款被告所
    犯之罪非第455 條之2 第1 項所定得以協商判決者；第6 款
    被告有其他較重之裁判上一罪之犯罪事實者；第7 款法院認
    應諭知免刑或免訴、不受理者情形之一，及違反同條第2 項
    「法院應於協商合意範圍內為判決；法院為協商判決所科之
    刑，以宣告緩刑或2 年以下有期徒刑、拘役或罰金為限」之
    規定者外，不得上訴。
六、如有前項得上訴之情形者，得自收受判決送達之日起10日內
    ，向本院提出上訴書狀，上訴於第二審法院。
中    華    民    國    98    年    2     月    20    日
                        刑事庭  法  官  鍾雅蘭
以上正本證明與原本無異。
                                書記官  楊郁馨
中    華    民    國    98    年    2     月    20    日
附錄本案論罪科刑法條：
中華民國刑法第212 條
（偽造變造特種文書罪）
偽造、變造護照、旅券、免許證、特許證及關於品行、能力服務
或其他相類之證書、介紹書，足以生損害於公眾或他人者，處1
年以下有期徒刑、拘役或3 百元以下罰金。
毒品危害防制條例第10條
施用第一級毒品者，處 6 月以上 5 年以下有期徒刑。
施用第二級毒品者，處 3 年以下有期徒刑。


司法院資訊處製作；財團法人民間司法改革基金會備份。
